臺灣高等法院臺南分院民事裁定
111年度抗字第49號
抗  告  人  牧磊有限公司

法定代理人  陳冠文  
上列抗告人因與相對人日生昌室內裝修有限公司間確認債權存在
事件，對於民國111年2月25日臺灣臺南地方法院111年度訴字第2
32號所為裁定提起抗告，本院裁定如下： 
    主  文
抗告駁回。
抗告訴訟費用由抗告人負擔。
    理  由
一、抗告意旨略以：相對人已於數年前遭經濟部強制解散，依公
    司法，其股東及負責人皆可列為清算人，因相對人並無推出
    清算人，請依法判決相對人名下之所有股東為本案之債務人
    ，以保障抗告人之權利，抗告人不服原裁定，爰提起抗告等
    語。
二、按當事人書狀，應記載應為之聲明或陳述；起訴，應以訴狀
    表明當事人及法定代理人、訴訟標的及其原因事實、應受判
    決事項之聲明。民事訴訟法第116條第1項第4款、第244條第
    1項分別定有明文。又原告起訴不合程式或不備其他要件，
    經審判長定期間先命補正而未補正者，法院應以裁定駁回之
    ，亦為同法第249條第1項第6款所明定。
三、經查：
　㈠本件抗告人於原審提出之民事請求狀，係將相對人列為債務
    人，事實及理由則記載請依法判決當時債務人股東名冊之全
    部股東為債務人，以保障抗告人之權利等語（見原審補字卷
    第15頁），然並未表明起訴之訴訟標的及其原因事實，亦未
    表明應受判決事項之聲明，以致抗告人所提本件訴訟之訴訟
    標的及其原因事實、應受判決事項之聲明，均不明確。其後
    雖有提出民事補充狀（見原審補字卷第41頁），但仍未表明
    訴訟標的及其原因事實，暨應受判決事項之聲明。
  ㈡原審乃於民國110年12月20日以110年度補字第729號民事裁定
    ，命抗告人於收受裁定送達翌日起10日內補正起訴之訴訟標
    的及其原因事實，暨應受判決事項之聲明，如逾期不補正，
    即駁回抗告人之訴，該裁定於110年12月24日寄存送達抗告
    人，有上開民事裁定、送達證書1份（見原審補字卷第43-47
    頁）可稽。嗣抗告人雖以110年12月29日民事補充狀提出補
    正（原審係於111年1月3日收狀，見原審補字卷第49頁），
    惟觀其內容，除記載臺灣臺南地方法院98年度訴字第1078號
    民事判決及確定證明書影本各1份，可以證明債權明確，並
    於說明公司法第113條第2項、第79條、第83條第1項、第3項
    、第4項規定之內容後，記載「鈞院應依法判決本案債務人
    日生昌室內有限公司之所有股東為債務人，因債務人等已違
    反第1項及第2項規定。懇請鈞院將債務人之所有股東判為本
    案之債務人等。以保障債權人之權利」等語外，別無其他關
    於起訴之訴訟標的及其原因事實，暨應受判決事項之聲明之
    記載，有上開民事補充狀可按。則抗告人提起本件訴訟之訴
    訟標的及其原因事實，暨應受判決事項之聲明，仍不明確，
    其訴顯與民事訴訟法第116條第1項第4款、第244條第1項規
    定不合，原法院以抗告人起訴不合法定程式，經定期間補正
    而逾期未補正為由，裁定駁回其訴，並無違誤。
四、綜上所述，抗告人之起訴有起訴不合法定程式之情形，且抗
    告人未依期補正前開欠缺，原裁定依民事訴訟法第249條第1
    項第6款規定駁回抗告人之起訴，於法洵無違誤。抗告意旨
    猶執前詞，指摘原裁定不當，求予廢棄，為無理由，應予駁
    回。
五、據上論結，本件抗告為無理由，爰裁定如主文。  　　
中　　華　　民　　國　　111 　年　　6 　　月　　28　　日
                  民事第一庭    審判長法  官  翁金緞
                              
                                      法  官  蔡孟珊

                                      法  官  黃瑪玲
上為正本係照原本作成。
本裁定除以適用法規顯有錯誤為理由外，不得再抗告。如提再抗
告，應於收受送達後十日內向本院提出再抗告狀（須附繕本），
並繳納再抗告費新台幣一千元。
提起再抗告應委任律師或具有律師資格之人之委任狀；委任有律
師資格者，另應附具律師資格證書及釋明委任人與受任人有民事
訴訟法第466條之1第1項但書或第2項所定關係之釋明文書影本。
中　　華　　民　　國　　111 　年　　6 　　月　　28　　日

                                      書記官  蘭鈺婷
【附註】
民事訴訟法第495條之1第2項準用同法第466條之1第1、2項規定
：
⑴對於第二審判決上訴，上訴人應委任律師為訴訟代理人。但上
  訴人或其法定代理人具有律師資格者，不在此限。
⑵上訴人之配偶、三親等內之血親、二親等內之姻親，或上訴人
  為法人、中央或地方機關時，其所屬專任人員具有律師資格並
  經法院認為適當者，亦得為第三審訴訟代理人。
民事訴訟法第466條之2第1項：
上訴人無資力委任訴訟代理人者，得依訴訟救助之規定，聲請第
三審法院為之選任律師為其訴訟代理人。